nb: Videogrensesnitt for utgang: BNC analog; Komponent (YPbPr); Kompositt (RCA); DVI; DisplayPort; HDMI; RF koaksial; S-Video; SDI; USB-A; USB-C; VGA; Annet
bg-BG: Интерфейс на изходното видео: BNC аналогов; Компонентен (YPbPr); Композитен (RCA); DVI; DisplayPort; HDMI; RF коаксиален; S-Video; SDI; USB-A; USB-C; VGA; Други
ru: Выходной видеоинтерфейс: Аналоговый BNC; Компонентный (YPbPr); Композитный (RCA); DVI; DisplayPort; HDMI; ВЧ коаксиальный; S-Video; SDI; USB-A; USB-C; VGA; Другой
hr-HR: Izlazno video sučelje: BNC analogni; Komponentni (YPbPr); Kompozitni (RCA); DVI; DisplayPort; HDMI; RF koaksijalni; S-Video; SDI; USB-A; USB-C; VGA; Ostalo
zh-TW: 輸出視訊介面: BNC 類比; 色差（YPbPr）; 複合（RCA）; DVI; DisplayPort; HDMI; RF 同軸; S-Video; SDI; USB-A; USB-C; VGA; 其他
it: Interfaccia video di uscita: BNC analogico; Component (YPbPr); Composito (RCA); DVI; DisplayPort; HDMI; RF coassiale; S-Video; SDI; USB-A; USB-C; VGA; Altro
vi: Giao diện video đầu ra: BNC tương tự; Thành phần (YPbPr); Composite (RCA); DVI; DisplayPort; HDMI; Đồng trục RF; S-Video; SDI; USB-A; USB-C; VGA; Khác
th: อินเทอร์เฟซวิดีโอขาออก: BNC อนาล็อก; คอมโพเนนต์ (YPbPr); คอมโพสิต (RCA); DVI; DisplayPort; HDMI; RF โคแอกเซียล; S-Video; SDI; USB-A; USB-C; VGA; อื่นๆ
ja: 出力ビデオインターフェース: BNCアナログ; コンポーネント（YPbPr）; コンポジット（RCA）; DVI; DisplayPort; HDMI; RF同軸; S-Video; SDI; USB-A; USB-C; VGA; その他
sv: Utgångsvideogränssnitt: BNC analog; Komponent (YPbPr); Komposit (RCA); DVI; DisplayPort; HDMI; RF-koaxial; S-Video; SDI; USB-A; USB-C; VGA; Övrigt
pl: Wyjściowy interfejs wideo: BNC analogowe; Komponentowe (YPbPr); Kompozytowe (RCA); DVI; DisplayPort; HDMI; RF koncentryczne; S-Video; SDI; USB-A; USB-C; VGA; Inne
en: Output video interface: BNC analog; Component (YPbPr); Composite (RCA); DVI; DisplayPort; HDMI; RF coaxial; S-Video; SDI; USB-A; USB-C; VGA; Other
pt-BR: Interface de vídeo de saída: BNC analógico; Componente (YPbPr); Composto (RCA); DVI; DisplayPort; HDMI; RF coaxial; S-Video; SDI; USB-A; USB-C; VGA; Outro
fi: Videolähtörajapinta: BNC-analoginen; Komponentti (YPbPr); Komposiitti (RCA); DVI; DisplayPort; HDMI; RF-koaksiaali; S-Video; SDI; USB-A; USB-C; VGA; Muu
ko: 출력 비디오 인터페이스: BNC 아날로그; 컴포넌트 (YPbPr); 컴포지트 (RCA); DVI; 디스플레이포트; HDMI; RF 동축; S-비디오; SDI; USB-A; USB-C; VGA; 기타
de: Ausgangsvideo-Schnittstelle: BNC analog; Component (YPbPr); Composite (RCA); DVI; DisplayPort; HDMI; HF-Koaxial; S-Video; SDI; USB-A; USB-C; VGA; Sonstiges
da: Udgangsvideointerface: BNC analog; Komponent (YPbPr); Komposit (RCA); DVI; DisplayPort; HDMI; RF koaksial; S-Video; SDI; USB-A; USB-C; VGA; Andet
cs: Výstupní video rozhraní: BNC analogový; Komponentní (YPbPr); Kompozitní (RCA); DVI; DisplayPort; HDMI; RF koaxiální; S-Video; SDI; USB-A; USB-C; VGA; Jiné
zh-CN: 输出视频接口: BNC 模拟; 分量 (YPbPr); 复合 (RCA); DVI; DisplayPort; HDMI; RF 同轴; S-Video; SDI; USB-A; USB-C; VGA; 其他
es: Interfaz de video de salida: BNC analógico; Componente (YPbPr); Compuesto (RCA); DVI; DisplayPort; HDMI; RF coaxial; S-Video; SDI; USB-A; USB-C; VGA; Otros
tr: Çıkış video arayüzü: BNC analog; Komponent (YPbPr); Kompozit (RCA); DVI; DisplayPort; HDMI; RF koaksiyel; S-Video; SDI; USB-A; USB-C; VGA; Diğer
ro-RO: Interfață video de ieșire: BNC analogic; Component (YPbPr); Compozit (RCA); DVI; DisplayPort; HDMI; RF coaxial; S-Video; SDI; USB-A; USB-C; VGA; Altele
sl-SI: Izhodni video vmesnik: BNC analogni; Komponentni (YPbPr); Kompozitni (RCA); DVI; DisplayPort; HDMI; RF koaksialni; S-Video; SDI; USB-A; USB-C; VGA; Drugo
sk-SK: Rozhranie výstupného videa: BNC analógový; Komponentný (YPbPr); Kompozitný (RCA); DVI; DisplayPort; HDMI; RF koaxiálny; S-Video; SDI; USB-A; USB-C; VGA; Iné
lt-LT: Išėjimo vaizdo sąsaja: BNC analoginis; Komponentinis (YPbPr); Kompozitinis (RCA); DVI; DisplayPort; HDMI; RF bendraašis; S-Video; SDI; USB-A; USB-C; VGA; Kita
nl: Uitgangsvideointerface: BNC analoog; Component (YPbPr); Composiet (RCA); DVI; DisplayPort; HDMI; RF coaxiaal; S-Video; SDI; USB-A; USB-C; VGA; Andere
el: Διεπαφή εξόδου βίντεο: Αναλογικό BNC; Συνιστώσα (YPbPr); Σύνθετο (RCA); DVI; DisplayPort; HDMI; Ομοαξονικό RF; S-Video; SDI; USB-A; USB-C; VGA; Άλλο
hu: Kimeneti videóinterfész: BNC analóg; Komponens (YPbPr); Kompozit (RCA); DVI; DisplayPort; HDMI; RF koaxiális; S-Video; SDI; USB-A; USB-C; VGA; Egyéb
pt-PT: Interface de vídeo de saída: BNC analógico; Componente (YPbPr); Composto (RCA); DVI; DisplayPort; HDMI; RF coaxial; S-Video; SDI; USB-A; USB-C; VGA; Outro
fr: Interface vidéo de sortie: BNC analogique; Composantes (YPbPr); Composite (RCA); DVI; DisplayPort; HDMI; RF coaxial; S-Video; SDI; USB-A; USB-C; VGA; Autre